---
output: 
  html_document:
    css: 
      - https://stackpath.bootstrapcdn.com/bootstrap/4.1.1/css/bootstrap.min.css
      - ../../style.css
    template: ../report-template.html
    theme: null
    self_contained: false
params:
  csv: "e14-main-form_2018-06-04 02-12-15 +1200.csv"
  subtitle: "Primer reporte"
  title: "Calentando motores"
  short_title: "Primer reporte"
  date:
  desc:
  href: 
title: "`r params$title`"  
subtitle: "`r params$subtitle`"
short_title: "r params$short_title"
---

```{r setup, include=FALSE}
knitr::opts_chunk$set(echo = FALSE)
library(magrittr)
library(ggplot2)

responses <- readr::read_csv(paste0("../../../", params$csv))
```

<div class="lead">
El objetivo que todos nosotros compartimos es averiguar, **de manera completamente independiente**, si los problemas de los E-14 son sistemáticos, o como dice la registraduría, errores humanos.

Son muchos formularios para revisar, y es poca la confianza que inspiran los organismos electorales para solucionar este asunto. 
Por eso lanzamos este sitio.

Ha pasado solo un día desde que que se lanzó esta iniciativa ciudadana y la respuesta ha sido increíble. 
Entre todos ya hemos revisado **`r nrow(responses)` formularios** que equivalen aproximadamente al `r round(nrow(responses)/94250*100,1)`% del total. 

```{r message=FALSE,  out.width = '100%', out.height='300px'}

per_id <- responses %>% dplyr::group_by(ip, id) %>% 
  dplyr::summarise(n = n()) %>%
  dplyr::arrange(desc(n))

per_email <- responses %>% dplyr::group_by(email) %>%
  dplyr::summarise(n = n(), contact = any(notification == "yes"))%>%
  dplyr::arrange(desc(n)) %>%
  dplyr::filter(!is.na(email))
  
p <- per_id %>% 
  ggplot(aes(x = n )) +
  # stat_density(geom = "line") + 
  geom_histogram(binwidth = 10, center = 55, colour = "black", fill = "#f8f9fa") +
  theme_minimal() +
  theme(text = element_text(size = 12)) +
  xlab("# formularios por ciudadano") +
  ylab("frecuencia")

plotly::ggplotly(p) %>%
  plotly::config(displayModeBar = FALSE)
```
<p class="text-muted pt-2 caption">El promedio de formularios E-14 revisados por cada ciudadano es `r round(mean(per_id$n))`. La mitad de personas revisa 10 formularios o menos, sin embargo algunas personas **realmente comprometidas** han revisado más de 100 formularios!<p>

Aún es muy pronto para analizar los datos de la revisión. Por ahora solo queda darles **gracias** por su apoyo y felicidades a aquellos que han contribuido significativamente. Vale mucho.

Compartan la herramienta con sus contactos con la etiqueta <a href="https://twitter.com/intent/tweet?text=Ayuda%20a%20saber%20si%20hubo%20fraude%20con%20los%20E-14&hashtags=YoRevisoLosE14,FraudeElectoral&url=http%3A%2F%2Frevisar-e14.com">**#YoRevisoLosE14**</a> en Twitter o Facebook. Vamos a demostrar que los ciudadanos lo hacemos mejor.

<div class="sharethis-inline-share-buttons pb-3" id="share" data-description="data-description"></div>

Necesitamos más amigos. Entre todos haremos la primera revisión **sistemática** de los formularios.

</div>

<div class="py-3"><a class="btn btn-primary btn-lg" href="/#the-meat" role="button">Quiero ayudar</a></div>


