---
title: "Calentando motores"
subtitle: "Primer reporte- 3 Jun, 2018"
output: 
  html_document:
    css: 
      - https://stackpath.bootstrapcdn.com/bootstrap/4.1.1/css/bootstrap.min.css
      - ../../style.css
    template: ../report-template.html
    theme: null
    selfcontained: false
---

```{r setup, include=FALSE}
knitr::opts_chunk$set(echo = FALSE)
library(magrittr)
library(ggplot2)
```

<div class="lead">
El objetivo que todos nosotros compartimos es averiguar, **de manera completamente independiente**, si los problemas de estos formularios son sistemáticos o como dice la registraduría, errores humanos.

Son muchos formularios para revisar, y es poca la confianza que inspiran los organismos electorales para solucionar este asunto por su cuenta. 
Por eso lanzamos este sitio.

Ha pasado solo un poco más de un día desde que que se lanzó esta iniciativa ciudadana y la respuesta ha sido increíble. 
Entre todos ya hemos revisado **más de 1,200 formularios** que equivalen aproximadamente al 1.3% del total. 

```{r message=FALSE,  out.width = '100%', out.height='300px'}
responses <- readr::read_csv("../../../e14-main-form.csv")

per_id <- responses %>% dplyr::group_by(ip, id) %>% 
  dplyr::summarise(n = n()) %>%
  dplyr::arrange(desc(n))

per_email <- responses %>% dplyr::group_by(email) %>%
  dplyr::summarise(n = n(), contact = any(notification == "yes"))%>%
  dplyr::arrange(desc(n)) %>%
  dplyr::filter(!is.na(email))
  
p <- per_id %>% 
  ggplot(aes(x = n )) +
  # stat_density(geom = "line") + 
  geom_histogram(binwidth = 10, center = 55, colour = "black", fill = "#007bff") +
  theme_minimal() +
  theme(text = element_text(size = 12)) +
  xlab("formularios revisados por ciudadano") +
  ylab("frecuencia")

plotly::ggplotly(p) 
```
<p class="text-muted pt-2 caption">El promedio de formularios E-14 revisados por cada ciudadano es `r round(mean(per_id$n))`. Aunque la mitad de personas revisa 10 o menos formularios, algunas personas **realmente comprometidas** han revisado más de 100 formularios!<p>

Aúnque es muy pronto para analizar los datos preliminares de los formularios. Por ahora solo queda darles **gracias** por su apoyo y felicidades a aquellos que han revisado muchos formularios. 

Compartan la herramienta con sus contactos con la etiqueta <a href="https://twitter.com/intent/tweet?text=Ayuda%20a%20saber%20si%20hubo%20fraude%20con%20los%20E-14&hashtags=YoRevisoLosE14&url=http%3A%2F%2F127.0.0.1%3A5500%2Findex.html">**#YoRevisoLosE14**</a> en Twitter o Facebook. 

Necesitamos más amigos. Entre todos haremos la primera revisión **sistemática** de los formularios.

</div>

<div class="sharethis-inline-share-buttons py-3" id="share" data-description="data-description"></div>

