---
output: 
  html_document:
    css: 
      - https://stackpath.bootstrapcdn.com/bootstrap/4.1.1/css/bootstrap.min.css
      - ../../style.css
    template: ../report-template.html
    theme: null
    self_contained: false
params:
  csv: "e14-main-form_2018-06-05 12-00-05 +1200.csv"
  title: "Transparencia, ese es el nombre del juego"
  subtitle: "Segundo reporte"
  short_title: "Segundo reporte"
  date:
  desc:
  href: 
title: "`r params$title`"  
subtitle: "`r params$subtitle`"
short_title: "r params$short_title"
---

```{r setup, include=FALSE}
knitr::opts_chunk$set(echo = FALSE)
library(magrittr)
library(ggplot2)

responses <- readr::read_csv(paste0("../../../", params$csv))
```

Transparencia es el espíritu de esta iniciativa ciudadana. 
Sin embargo, después de un par de días trabajando juntos revisando los formularios nos dimos cuenta que podíamos hacer un aún mejor trabajo si rendimos cuentas a todos los ciudadanos que han ayudado.
Por eso hemos decidido hacer completamente públicos **todos** los datos recolectados. 
Nos pertenecen a todos! 

Puedes explorarlos e incluso descargarlos <a href="/datos#pills-formularios">aquí</a>. 
Los datos son anónimos y no contienen tu información personal. 

```{r}
formated <- responses %>%
  dplyr::filter(nota != "666" | is.na(nota)) %>%
  tidyr::separate(Timestamp, c("t", "z"), sep = " GMT") %>%
  dplyr::mutate(z = paste0(z, "00"), 
                date = paste(t, z), 
                date = as.POSIXct(date, format = "%Y/%m/%d %I:%M:%S %p %z")) %>%
  dplyr::arrange(desc(date)) %>%
  dplyr::mutate(date = as.character(as.POSIXct(as.POSIXlt(date, tz = "America/Bogota"), tz = "America/Bogota")),
                inconsistencia = dplyr::if_else(inconsistencia == "Sí", "Si", "No")) %>%
  dplyr::select(-z, -t, -ip, -email, -notification) %>%
  dplyr::select(date, no, id, inconsistencia, tipo_problema, perjudica_beneficia, candidato, n_votos, nota) %>%
  dplyr::distinct(no, id, .keep_all = TRUE)

n_formularios <- dplyr::n_distinct(formated$no)
n_ciudadanos <- dplyr::n_distinct(responses$id)

multiple <- responses %>%
  dplyr::group_by(no) %>%
  dplyr::summarise(n = dplyr::n_distinct(id)) %>%
  dplyr::filter(n > 1)
```


También estamos muy emocionados porque el número de formularios que hemos revisado sigue creciendo. 
Ya son `r n_formularios` formularios que hemos revisado entre más de 100 personas.
Con esta cantidad de respuestas ya podemos empezar a explorar los datos. 

```{r}


anomalies <- formated %>%
  dplyr::group_by(no) %>%
  dplyr::summarise(category = dplyr::case_when(
    all(inconsistencia == "Si") ~ "E-14 con anomalía", 
    all(inconsistencia == "No") ~ "E-14 sin anomalías", 
    TRUE ~ "E-14 ambiguo"
  )) %>%
  dplyr::group_by(category) %>%
  dplyr::summarise(n = n()) %>%
  dplyr::mutate(p = n/n_formularios)

p_anomalous <- round(anomalies[anomalies$category == "E-14 con anomalía", "n"],1)

```

Por ahora hemos encontrado que `r anomalies[anomalies$category == "E-14 con anomalía", "n"]` de los formularios E-14 que han sido revisados tiene algún tipo de anomalía. Esto equivale al `r  round(anomalies[anomalies$category == "E-14 con anomalía", "p"] * 100,1)`% de los formularios. 
El margen de confianza es de aproximadamente el 2.6% así que todavía necesitamos más revisiones para poder analizar los tipos de anomalías y los candidatos a los que afecta.

```{r, out.width="100%", out.height ="200px", warning=FALSE}
p <- anomalies %>%
  # dplyr::rename(`formulario` = inconsistencia) %>%
  ggplot(aes(text = paste0(n, " formularios (", round(p*100,1), "%)"))) +
  geom_bar(aes(x = category, y = p, colour = category, fill = category), stat = "identity", show.legend = F) +
  theme_minimal() +
  ylab("") +
  xlab("") +
  scale_y_continuous(labels = scales::percent) +
  scale_fill_manual(values = c("E-14 con anomalía" ="#E41A1C",  "E-14 sin anomalías" = "#4DAF4A", "E-14 ambiguo" = "#377eb8")) +
  scale_color_manual(values = c("E-14 con anomalía" ="#E41A1C",  "E-14 sin anomalías" = "#4DAF4A", "E-14 ambiguo" = "#377eb8")) +
  coord_flip() +
  theme(legend.position = "none")

plotly::ggplotly(p, tooltip = "text")  %>%
  plotly::config(displayModeBar = FALSE)
```
<p class="text-muted pt-2 caption">El `r  round(anomalies[anomalies$category == "E-14 con anomalía", "p"] * 100,1)`% de los E-14 tiene anomalías, pero aun no tenemos suficientes datos para investigar a fondo las anomalías por candidato.</p>

La tabla con los datos es valiosa pero es difícil ver lo que está pasando. 
El gráfico que ves en este reporte, se actualizará periódicamente en la página de [datos y resultados](/datos).

Gracias y felicidades a todos los que hemos ayudado. 
Recuerden compartir esta herramienta con sus contactos con la etiqueta [**#YoRevisoLosE14**](https://twitter.com/intent/tweet?text=Ayuda%20a%20saber%20si%20hubo%20fraude%20con%20los%20E-14&hashtags=YoRevisoLosE14,FraudeElectoral&url=http%3A%2F%2Frevisar-e14.com) en Twitter o Facebook. Vamos a demostrar que los ciudadanos lo hacemos mejor.

<div class="sharethis-inline-share-buttons pb-5 pt-4" id="share" data-description="data-description"></div>


